高雄高等行政法院裁定　　　　　　　　　　　　　　　　九十三年度停字第二○號
　　聲　請　人　鉅眾國際事業有限公司
　　代　表　人　甲○○
　　相　對　人　高雄縣政府
　　代　表　人　乙○○縣長
右當事人間因就業服務法事件，聲請人聲請停止原處分之執行。本院裁定如左︰
　　主  文
聲請駁回。
聲請程序費用由聲請人負擔。
    理  由
一、按「於行政訴訟繫屬中，行政法院認為原處分或決定之執行，將發生難於回復之
    損害，且有急迫情事者，得依職權或依聲請，裁定停止執行。」固為行政訴訟法
    第一百十六條第二項前段所明定。然所謂「難於回復之損害」，係指其損害不能
    回復原狀，或不能以金錢賠償，或在一般社會通念上，如為執行可認達到回復困
    難之程度而言，合先敘明。
二、本件聲請人聲請意旨略以：聲請人於民國（下同）九十一年七月間接受雇主張貴
    珍委託以張翁秋為受監護人名義，辦理聘僱外國人之申請許可等事項，聲請人受
    託後於九十一年八月十六日正式向主管機關提出申請許可，業經行政院勞工委員
    會以九十一年八月二十一日勞職外字第０九一０六五七八七０號處分准許申請人
    張貴珍招募外國人乙名，在高雄縣鳳山市○○路一一二號從事家庭監護之工作，
    聲請人於九十二年二月間亦受主管機關准許（中華民國九十二年二月十四日勞職
    外字第０九二０四六八七０三號）核發乙名員額之外籍監護工來台受聘，僱於張
    貴珍指定地點工作，惟聲請人竟於九十二年四月一日接獲被告機關以勞職外字第
    ０九二０二０三Ｂ號函以提供不實診斷證明書為由，移由高雄縣政府查處，依就
    業服務法第四十條第八款第六十五條第一項規定於九十二年九月一日府勞組字第
    ０九二００一五四０九五號處分書科處原告罰鍰新台幣（下同）三十萬元。惟本
    案之診斷書，係由聲請人委託泰豐醫管公司李嘉文協助雇主載病人至彰化基督教
    醫院就診所開立，其交回至原告時連同健保卡及診療費收據，且經初步審查該診
    斷書病名、醫師囑言、巴氏量表分數、醫生簽章、醫院關防等均有簽章，不疑有
    他，遂才送件至中央主管機關申請，並經中央主管機關審查後核發許可之處分，
    又本案於司法機關調查中，相關人李嘉文當庭陳述該違背委託行為係個人所為，
    原告實屬不知情之受害者，且聲請人並非調查權責機構，亦無法判定該診斷書之
    真偽等語，聲請人除依法提起行政訴訟（本院九十三年度訴字第二四三號）外，
    本件若貿然執行罰鍰，將造成聲請人之損失，爰聲請貴院裁定在本件行政爭訟確
    定前，停止原處分之執行云云。
三、按行政執行之標的為「金錢」（補稅及罰鍰），屬於金錢給付義務之執行，將來
    仍可以金錢償還，如經執行，尚難認將發生難於回復之損害（最高行政法院九十
    年度裁字第一四五號裁定參照）。經查，本件相對人以九十二年九月一日府勞組
    字第０九二００一五四０九五號處分書科處聲請人罰鍰三十萬元，係以金錢給付
    義務為內容之行政處分，聲請人如因執行而受有損害，能以金錢賠償而回復，尚
    難認有將發生難以回復損害之情形，更難謂有何急迫之情事，從而聲請人遽向本
    院聲請停止相對人所為本件裁罰處分之執行，核與首揭停止執行之要件，即有不
    符，應不予准許。
四、依行政訴訟法第一百零四條、民事訴訟法第九十五條、第七十八條，裁定如主文
    。
中　　　華　　　民　　　國    九十三　　年　  　三　　　月　　  十八　　日
                                高雄高等行政法院第二庭
                                            審判長法官  呂佳徵
                                            法      官  蘇秋津
                                            法      官  林勇奮
右為正本係照原本作成。
如不服本裁定，應於裁定送達後十日內以書狀敘明理由，經本院向最高行政法院提出
抗告（須按對造人數附具繕本）；並應預繳送達用掛號郵票六份（每份三十四元）。
中　　　華　　　民　　　國    九十三　　年　  　三　　　月　　  十八　　日
                                            法院書記官   黃玉幸
